# 退休人员的节日慰问金

提问人：wx_5e3d631712a0 时间：2021-02-16 19:33:09
陈老师您好，最近做一家上市公司的审计，发现每个月都有现金发放退休人员交通费以及节日慰问费，直接计入营业外支出，请问这样处理合适吗？第二，其他应收款有对职员的备用金借款， 3 年以上，经审计发现有的职员为已退休员工，请问怎么处理比较合适呢？

回答人：chenyiwei
1 、如果对相关退休人员交通费以及节日慰问费的发放已形成一项固定的制度，其发放条件、金额等均可预测，则理论上应构成一项设定受益计划性质的离职后福利，纳入精算考虑。如果金额显著不重大的，也可以简化处理，在发放时计入管理费用（不是营业外支出）。另外，该关注此类安排的合规性问题（例如是否符合“国资厅发评价[2014]175号”文及其他相关规定）。
2 、仍应关注为何给退休人员提供备用金，是否属于变相的退休福利，其可收回性如何。如果实质上属于退休福利的，应进行差错更正；其他情况谨慎考虑可收回性，对其恰当计提减值准备。